【裁判字號】    99,訴,1248
【裁判日期】    991014
【裁判案由】    違反毒品危害防制條例
【裁判全文】
臺灣臺南地方法院刑事判決              99年度訴字第1248號
公  訴  人  臺灣臺南地方法院檢察署檢察官
被      告  甲○○
上列被告因違反毒品危害防制條例案件，經檢察官提起公訴（99
年度毒偵字第1225號），被告於準備程序中就被訴事實為有罪之
陳述，本院合議庭裁定改依簡式審判程序審理，判決如下：
    主  文
甲○○施用第一級毒品，累犯，處有期徒刑捌月。
    事  實
一、甲○○前於民國93年間因施用毒品案件，經本院以93年度毒
    聲字第1120號裁定送觀察、勒戒後，認有繼續施用毒品傾向
    ，再經本院以94年度毒聲字第98號裁定送戒治處所施以強制
    戒治，於94年9月9日釋放出所，由臺灣臺南地方法院檢察署
    檢察官於94年9月21日以94年度戒毒偵字第170號為不起訴處
    分確定。另於95年間，因竊盜案件，經本院以95年度易字第
    869號判處有期徒刑10月確定；再因竊盜案件，經本院以96
    年度易字第117號經減刑後，分別判處有期徒刑1月15日、2
    月15日、5月確定；復因施用第一級毒品罪，經本院以96年
    度訴字第175號判處有期徒刑1年確定；又因施用第二級毒品
    罪，經本院以96年度簡字第1926號判處有期徒刑5月確定。
    前揭案件經減刑後，由本院以97年度聲字第95號定應執行有
    期徒刑1年9月確定，於97年8月6日縮短刑期假釋出監，嗣於
    97年11月6日假釋期滿，未撤銷假釋視為執行完畢。
二、甲○○猶不知悔改，基於施用第一級毒品海洛因之犯意，於
    99 年3月11日上午10時許，在臺南縣學甲鎮往下營鄉○○○
    ○○道路旁，以針筒注射之方式，施用第一級毒品海洛因1
    次。嗣於99年3月11日14時17分許，因另案緩起訴處分，經
    台灣臺南地方法院檢察署觀護人通知採尿送驗而查獲。
三、案經台灣台南地方法院檢察署觀護人室告發及臺南市警察局
    第一分局移請臺灣臺南地方法院檢察署檢察官偵查起訴。
    理  由
一、本件被告甲○○所犯係死刑、無期徒刑、最輕本刑為3年以
    上有期徒刑以外之罪，其於本院準備程序中就被訴事實為有
    罪之陳述，經法官告知被告簡式審判程序之旨，並聽取公訴
    人、被告之意見後，由本院合議庭依刑事訴訟法第273條之1
    第1項規定，裁定由受命法官獨任進行簡式審判程序，先予
    敘明。
二、上開事實，業據被告於警詢、偵查中及本院審理時坦承不諱
    ，且被告被查獲時採尿送驗結果確呈嗎啡（即海洛因水解後
    之反應）之陽性反應，有台灣檢驗科技股份有限公司濫用藥
    物尿液檢驗報告1紙在卷可稽，上述鑑驗結果，係檢驗機關
    本於專業知識及以精密儀器或科學檢驗方法所得之結論，自
    可憑信。此外，復有台灣台南地方法院檢察署受保護管束人
    （被告）尿液檢體監管紀錄表在卷，足見被告自白與事實相
    符，堪以採信。
三、按毒品危害防制條例於92年7 月9 日修正公布，自93年1 月
    9 日施行，其中第20條、第23條將施用毒品之刑事處遇程序
    ，區分為「初犯」、「5 年內再犯」、「5 年後再犯」，而
    依立法理由觀之，僅限於「初犯」、「5 年後再犯」，始應
    先經觀察、勒戒或強制戒治程序，倘被告於5 年內已再犯，
    經依法追訴處罰，縱其第三次（或第三次以上）再度施用毒
    品之時間，在初犯經觀察、勒戒或強制戒治執行完畢釋放5
    年以後，已不合於「5 年後再犯」之規定，且因已於「5 年
    內再犯」，顯見其再犯率甚高，原實施觀察、勒戒或強制戒
    治，已無法收其實效，即應依該條例第10條處罰。（最高法
    院95年度第7次及97年度第5次刑事庭會議決議參照）。查被
    告前於民國93年間因施用毒品案件，經本院以93年度毒聲字
    第1120號裁定送觀察、勒戒後，認有繼續施用毒品傾向，再
    經本院以94年度毒聲字第98號裁定送戒治處所施以強制戒治
    ，於94年9月9日釋放出所，由臺灣臺南地方法院檢察署檢察
    官於94年9月21日以94年度戒毒偵字第170號為不起訴處分確
    定。復因施用第一級毒品罪，經本院以96年度訴字第175號
    判處有期徒刑1年確定；又因施用第二級毒品罪，經本院以
    96年度簡字第1926號判處有期徒刑5月確定。前揭案件經減
    刑後，由本院以97年度聲字第95號定應執行有期徒刑1年9月
    確定，於97年8月6日縮短刑期假釋出監，嗣於97年11月6日
    假釋期滿，未撤銷假釋視為執行完畢等情，有臺灣高等法院
    被告前案紀錄表1份在卷可參。是以，被告於觀察、勒戒及
    強制戒治執行完畢釋放後，5年內已再犯施用毒品案件，經
    法院判處罪刑確定，則其再犯本件施用毒品案件，即非屬該
    條例第20條第3項所稱「5年後再犯」之情形，檢察官自應依
    法追訴。從而，本件事證明確，被告犯行洵堪認定。
四、查海洛因屬毒品危害防制條例第2 條第2 項第1 款所稱之第
    一級毒品，不得持有、施用，被告竟持以施用，核其所為，
    係犯同條例第10條第1 項之施用第一級毒品罪。其施用前持
    有海洛因之低度行為，應為施用之高度行為所吸收，不另論
    罪。又被告於95年間，因竊盜案件，經本院以95年度易字第
    869號判處有期徒刑10月確定；再因竊盜案件，經本院以96
    年度易字第117號經減刑後，分別判處有期徒刑1月15日、2
    月15日、5月確定；復因施用第一級毒品罪，經本院以96 年
    度訴字第175號判處有期徒刑1年確定；又因施用第二級毒品
    罪，經本院以96年度簡字第1926號判處有期徒刑5月確定。
    前揭案件經減刑後，由本院以97年度聲字第95號定應執行有
    期徒刑1年9月確定，於97年8月6日縮短刑期假釋出監，嗣於
    97年11月6日縮刑期滿執行完畢，此有臺灣高等法院被告前
    案紀錄表1份在卷可按，其受徒刑之執行完畢，5年以內故意
    再犯有期徒刑以上之本罪，為累犯，依法應加重其刑。爰審
    酌被告素行非佳，經觀察、勒戒及強制戒治後，仍未能戒除
    毒癮，顯見其無戒毒悔改之意，惟念其施用毒品乃自戕行為
    及其犯罪後坦承犯行，已具悔意之犯後態度，並兼衡其智識
    程度、生活狀況等一切情狀，量處如主文所示之刑。
據上論斷，應依刑事訴訟法第273 條之1 第1 項、第299 條第1
項前段，毒品危害防制條例第10條第1 項，刑法第11條前段、第
47條第1 項，判決如主文。
本案經檢察官薛雯文到庭執行職務。
中    華    民    國    99    年    10    月    14    日
                  刑事第十庭    法  官  蔡孟珊
以上正本證明與原本無異
如不服本判決應於收受本判後10日內向本院提出上訴書狀，並應
敘述具體理由。其未敘述上訴理由者，應於上訴期間屆滿後20日
內向本院補提理由書狀（均須按他造當事人之人數附繕本）「切
勿逕送上級法院」。
                                書記官  何小玉
中    華    民    國    99    年    10    月    14    日
附錄法條：
毒品危害防制條例第10條
施用第一級毒品者，處 6 月以上 5 年以下有期徒刑。
施用第二級毒品者，處 3 年以下有期徒刑。

司法院資訊處製作；財團法人民間司法改革基金會備份。
